臺灣嘉義地方法院刑事判決　　　　　　　　　　　　　九十一年度易字第五二八號
　　公　訴　人　臺灣嘉義地方法院檢察署檢察官
　　被　　　告　丁○○
　　選任辯護人　蔡碧仲
　　　　　　　　楊瓊雅
　　　　　　　　涂愛紳律師
右列被告因傷害等案件，經檢察官提起公訴（九十一年度偵字第五○○○號），本院
判決如左︰
    主  文
丁○○傷害人之身體，處拘役參拾日，如易科罰金以參佰元折算壹日；又損壞他人之
招牌，足以生損害於他人，處罰金貳仟元，如易服勞役以參佰元折算壹日。
    事  實
一、丁○○係嘉義縣鹿草鄉竹山村現任村長，乙○○及丙○則為嘉義縣鹿草鄉竹山村
    巡守隊大隊長及隊員，雙方參與地方公共事務過程中，偶有嫌隙。詎丁○○認為
    前開巡守隊未充分尊重其民選村長之身分，乃於民國（下同）九十一年七月八日
    晚上九時二十分許，至嘉義縣鹿草鄉竹山村竹子腳一○三之一號「嘉義縣鹿草鄉
    竹山村巡守隊」前，基於損壞他人物品之犯意，將懸掛巡守隊大門外側牆上之「
    嘉義縣鹿草鄉竹山村巡守隊」招牌取下，並摔擲於地，因而損壞該招牌，足以生
    損害於管領此物之巡守隊大隊長乙○○，旋另基於普通傷害之犯意，再進入巡守
    隊址內，朝適時正在看電視之丙○左肩揮打一拳，致其受有左肩紅腫四乘三公分
    之傷害。嗣經人勸阻，始悻然歸去。
二、案經乙○○、丙○訴由嘉義縣警察局水上分局報告臺灣嘉義地方法院檢察署檢察
    官偵查起訴。
    理  由
一、訊據被告丁○○固坦承於右揭時地親至嘉義縣鹿草鄉竹山村竹子腳一○三之一號
    「嘉義縣鹿草鄉竹山村巡守隊」，惟矢口否認有何犯行，辯稱：其並未損壞巡守
    隊招牌，亦未出手毆打告訴人丙○，告訴人乙○○、丙○因競選村長失利挾怨報
    復云云。經查：前開犯罪事實，業據告訴人乙○○、丙○指訴綦詳，核與證人黃
    偉忠、陳榮華、陳潮宏等人警訊、偵查或審理時所述情節一致（警卷第七頁至第
    八頁偵訊筆錄，偵查卷第六頁反面訊問筆錄，本院卷第十八頁至第十九頁訊問筆
    錄），復有毀損照片六幀、驗傷診斷書一張在卷可稽（警卷第九頁至第十二頁）
    。雖被告丁○○否認有何毀損之犯行，惟查：被告丁○○於警訊及偵查中業已坦
    承拆毀招牌之事實（警卷第一頁反面偵訊筆錄，偵查卷第六頁反面訊問筆錄），
    被告丁○○及與其偕同到場之證人甲○○雖於審理時皆稱被告丁○○並未損壞招
    牌云云，但被告丁○○於審理時自陳：「我只有把招牌拆下來放在地上，沒有摔
    。」（本院卷第四十頁審判筆錄），證人甲○○經本院隔離訊問則供稱：「應該
    是用丟的。」（本院卷第四十一頁審判筆錄），二人關於如何取下招牌情節竟矛
    盾出入，足徵被告丁○○事後翻異其詞，乃避重就輕之詞。又被告丁○○雖然否
    認有何傷害犯行，並舉在場目擊證人甲○○、林永凱、蔡慶和等人為證，而三位
    證人或稱未見被告丁○○毆打乙節（偵查卷第二十一頁至第二十三頁），但查，
    證人林永凱於偵查中證稱：「我還有看見丁○○用手攔住丙○的後頸部，丙○就
    將丁○○的手撥開。」；證人甲○○於偵查中亦曰：「被告丁○○以右手攔住丙○的肩膀，我確定是肩膀沒錯，丙○有將他的手推開。」（偵查卷第二十三頁訊
    問筆錄），皆已敘明被告丁○○出手與告訴人丙○肢體接觸之事實，而被告丁○○係於九十一年七月八日晚上九時二十分許進入巡守隊與告訴人丙○發生肢體接
    觸，之後告訴人丙○即於當晚十時四十分至十一時三十分許親至嘉義縣水上分局
    下潭派出所製作偵訊筆錄陳述受傷之情節，隨即更於翌日凌晨零時三十四分趕赴
    行政院衛生署朴子醫院驗傷診斷，有卷附偵訊筆錄及驗傷診斷書各一份足憑（警
    卷第五頁至第六頁、第十二頁），則自告訴人丙○製作筆錄及驗傷之過程觀之，
    除時間緊湊外，復無明顯捏造陷害之瑕疵，堪認前開證人所云肢體接觸乃導致告
    訴人丙○受傷之原因，因此，被告丁○○侈言並未拉扯等詞（警卷第二頁偵訊筆
    錄），確屬不實。雖然，被告丁○○一再質疑告訴人乙○○事發之際並不在場，
    而證人陳榮華、林潮宏於審理時確稱告訴人乙○○係事後到場，然爾告訴人乙○○到場與否並不影響其他諸多證人關於被告丁○○確實出手與告訴人丙○肢體接
    觸之證言，是此部分辯解，仍不礙本件之認定。職是，被告丁○○所辯，均與事
    實不符，無非臨訟畏罪之詞，不值採信。事證明確，其犯行洵堪認定。
二、核被告丁○○所為，係犯刑法第二百七十七條第一項之傷害罪、第三百五十四條
    之毀損罪。前開罪行，犯意各別，行為互異，犯罪構成要件亦不同，自應分論併
    罰。公訴人認：「其以拆毀上述巡守隊招牌，拉抬自己氣焰，藉求達到傷害巡守
    隊遂員之目的，是所犯二罪，有方法目的之牽連關係，為牽連犯。」等語，固非
    無見，惟按刑法上之牽連犯，以犯一罪，而其方法或結果之行為犯他罪名者，方
    屬相當，所謂方法結果，須在客觀上犯他罪係為犯本罪之手段，或犯本罪之行為
    結果另犯他一罪名，不以行為人主觀之意思為判別標準，故牽連犯之方法行為與
    目的行為或原因行為與結果行為，須具有不可分離、直接、密切之關係，始足當
    之，若所犯二罪，僅有偶然之方法或結果之機會關係者，自不得謂為牽連犯，最
    高法院八十七年度台上字第三○八九號判決參照，而本件被告拆毀招牌於客觀上
    顯非傷害之方法或原因，當不能以行為人主觀上有拉抬氣焰之意，遽爾認定二者
    具備牽連犯關係。爰審酌被告丁○○雖曾於八十四年間因傷害案件，經本院八十
    四年度易字第四○七號判處有期徒刑四月，如易科罰金以銀元三百元折算一日確
    定，且於八十四年六月二十一日執行易科罰金完畢，有臺灣嘉義地方法院檢察署
    刑案資料查註紀錄表、臺灣高等法院被告全國前案紀錄表各一份在卷可參（偵查
    卷第二頁，本院卷第四頁），惟五年內未受有期徒刑以上刑之宣告，素行尚可；
    告訴人乙○○於審理時自陳遭損壞招牌約值一、二千元（本院卷第四十三頁審判
  筆錄），客觀上價值非鉅，告訴人丙○僅受有四乘三公分之紅腫傷害，傷勢輕微
    ；犯罪之動機、目的、方法，事後仍未與告訴人等達成民事和解賠償損害，以及
    否認犯行、閃爍其詞之態度等一切情狀，分別量處如主文所示之刑，並諭知易科
    罰金及易服勞役之折算標準，以資懲儆。
據上論斷，應依刑事訴訟法第二百九十九條第一項前段，刑法第二百七十七條第一項
第三百五十四條、第四十一條第一項前段、第四十二條第二項，罰金罰鍰提高標準條
例第一條前段、第二條，判決如主文。
本案經檢察官李文和到庭執行職務。
中      華      民      國    九十一    年     十一     月    二十五    日
                                臺灣嘉義地方法院刑事第二庭
                                        法  官  張  道  周
右正本證明與原本無異。
如不服本判決，應於判決送達後十日內向本院提出上訴狀( 應附繕本 )。
中      華      民      國    九十一    年     十一     月    二十五    日
                                        書記官  王  佩  湘
附錄本判決論罪法條全文
刑法第二百七十七條第一項
傷害人之身體或健康者，處三年以下有期徒刑、拘役或一千元以下罰金。
刑法第三百五十四條
毀棄、損壞前二條以外之他人之物或令致不堪用，足以生損害於公眾或他人者，處二
年以下有期徒刑、拘役或五百元以下罰金。
